【裁判字號】    89,交聲,12
【裁判日期】    890721
【裁判案由】    違反道路交通管理處罰條例
【裁判全文】
臺灣宜蘭地方法院交通事件裁定                      八十九年度交聲字第一二號
    移 送機 關  交通部公路局台北區監理所宜蘭監理站
    異  議  人  丙○○
右處分人因違反道路交通管理處罰條例案件，對於交通部公路局台北區監理所宜蘭監
理站宜監字第駕裁四三—Ｕ00000000號裁決，聲明異議，本院裁定如左：
      主  文
異議駁回。
      理  由
一、按汽車駕駛人，駕車在鐵路平交道有不遵守看守人員之指示或遮斷器開始放下，
    或警鈴已響、閃光標誌已顯示，仍強行闖越者，處二千元以上四千元以下罰鍰，
    道路交通管理處罰條例第五十四條第一款定有明文；又違反前條規定，記違規點
    數三點，同條例第六十三條第一項第三款亦定有明文。
二、本件受處分人丙○○於八十九年一月三十一日下午五時二十分許，駕駛Ｇ５—七
    五六七號自小客車，行經宜蘭市○○路綠九市○○○○路平交道，於警鈴已響、
    閃光號誌已顯示遮斷器緩緩放下時，仍搶越平交道，為鐵路警察局第一警務段宜
    蘭分駐所警員甲○○、乙○○當場掣單舉發，有內政部警政署鐵路警察局舉發違
    反道路交通管理事件通知單、交通部公路局台北區監理所宜蘭監理站違反道路交
    通管理事件裁決書各一件附卷可稽。異議人雖辯稱當時正值下班時間車流量多，
    車子一部緊接一部緩緩通行，在伊車身剛過閃光號誌時，警鈴大響，伊已在鐵道
    上緩緩前進，於無後退之路情形下當然要儘速通過，而當時柵欄並未放下。且當
    時下雨警員於遠處服勤亦造成誤判，更何況未有拍照以為佐證，徒憑值勤員警之
    主觀判斷，實有陷於錯誤之嫌。
三、經查，經本院訊問證人即舉發違規之警員乙○○、甲○○，到庭就舉發過程證述
    明確，而乙○○警員更證稱：「‧‧‧我們取締的標準，是柵欄有動作，車子還
    穿越我們就取締，原則上警鈴有響就該停車，不應該等到柵欄放下才停車的，‧
    ‧‧我記得很清楚，因為當初她有說急著帶小孩去看醫生‧‧‧」等語；而另一
    舉發警員甲○○亦證述：「‧‧‧一般說來警鈴響了六、七秒遮斷器才會動作，
    我們是以遮斷器動作為取締標準，當初異議人被取締是警鈴已響、遮斷器已有放
    下的動作。‧‧‧自動照相設備是‧‧‧照不到異議人這個方向，所以我們才以
    警員執勤之方式取締‧‧‧當時我記得異議人車子上帶小孩有急事。」且兩相互
    核一致，而證人與異議人並無宿怨，應無無故攀誣之情，堪認異議人確有上開違
    規事實，異議人前揭所辯，並無可採。本件事證明確，原處分機關依首揭規定裁
    處異議人罰鍰新台幣一萬二千元，並記違規點三點，尚無不合，是本件異議為無
    理由，應予駁回。
據上論斷，依道路交通案件處理辦法第十九條，裁定如主文。
中      華      民      國        八十九     年     七    月   二十一   日
                                       臺灣宜蘭地方法院交通法庭
                                           法  官  蔡  仁  昭
右正本證明與原本無異。
如不服本裁定，應於裁定送達後五日內向本院提出抗告狀。（應附繕本）
                                           書記官  陳  旺  誠
中      華      民      國        八十九     年     七    月   二十四   日


司法院資訊處製作；財團法人民間司法改革基金會備份。
